【裁判字號】    97,小上,100
【裁判日期】    971224
【裁判案由】    清償債務
【裁判全文】
臺灣臺中地方法院民事裁定             97年度小上字第100號
上  訴  人  丙○○
被上訴人    臺灣新光商業銀行股份有限公司
                      7，28，30號
法定代理人  乙○○
被上訴人    新光行銷股份有限公司
法定代理人  甲○○
上列當事人間請求清償債務事件，上訴人對於中華民國97年10月
24日本院臺中簡易庭97年度中小字第3494號第一審小額民事判決
提起上訴，本院裁定如下：
    主    文
上訴駁回。
第二審訴訟費用新臺幣壹仟伍佰元由上訴人負擔。
    理    由
一、對於小額程序之第一審裁判之上訴，非以其違背法令為理由
    ，不得為之。其上訴狀內應記載上訴理由，表明：(一)原判決
    所違背之法令及其具體內容。(二)依訴訟資料可認為原判決有
    違背法令之具體事實。民事訴訟法第436條之24第2項、第43
    6條之25 分別定有明文。又所謂判決有違背法令，乃指判決
    不適用法規或適用不當，為同法第 468條所明定，此亦為小
    額事件之上訴程序所準用（民事訴訟法第436條之32第2項參
    照）。而以判決有不適用法規或適用不當為上訴理由時，其
    上訴狀或理由書應有具體之指摘，並揭示該法規之條項或內
    容，若係成文法以外之法則，應揭示該法則之旨趣，倘為司
    法院解釋或最高法院之判例，則應揭示該判解之字號或其內
    容；如依民事訴訟法第 469條所列第1款至第5款事由提起上
    訴時（第6款未準用，參照民事訴訟法第 436條之32第2項規
    定），其上訴狀或理由書應揭示合於該條款之事實，上訴理
    由狀如未依此項方法表明者，即難認為已對原判決之違背法
    令有具體之揭示，其上訴自難認為合法（最高法院71年台上
    字第314號判例要旨參照）。次按上訴不合程式或已逾期間
    或法律上不應准許者，第二審法院應以裁定駁回之，為民事
    訴訟法第444條第1項前段所明定，且此於小額事件之上訴程
    序亦準用之（民事訴訟法第436條之32第2項參照）。
二、本件上訴人不服本院臺中簡易庭97年度中小字第3494號第一
    審小額民事判決提起上訴，依其上訴理由狀所載理由略以：
    上訴人於民國94年4月間參加由巔峰電信公司經銷之「亞太
    行動假期巔峰假期」2000型行動電話系統專案，並向誠泰銀
    行辦理分期付款（月付新台幣2,000元，為期2年）之小額消
    費性貸款。惟巔峰電信公司是一家詐騙吸金公司，現已停止
    營業，上訴人辦理之行動電話亦已無法通話；又巔峰電信公
    司性質上係屬多層次傳銷公司，自應遵守公平交易法第23
    條之2第1項、第23條之3第1項及多層次傳銷管理辦法第17條
    第7款等規定。誠泰銀行應先確認巔峰電信公司確實將全部
    產品交付上訴人後，才能將全部價款給巔峰電信公司，惟巔
    峰電信公司業已停止營業，上訴人亦已退出巔峰電信公司經
    銷體系，上訴人已無收到產品之所有服務，自有權要求人被
    上訴人不得再向上訴人追索分期付款之貸款，亦不能影響上
    訴人之信用，被上訴人如有損失，應向巔峰電信公司追討。
    再者，上訴人係向誠泰銀行貸款，被上訴人所提供之消費性
    貸款債權移轉證明書並無上訴人之簽名，上訴人對於被上訴
    人之催討無需理會，並聲明：原判決廢棄，駁回被上訴人在
    第一審之訴等語。
三、經查，上訴人上訴意旨所指其係參加巔峰電信公司經銷之「
    亞太行動假期巔峰假期」2000型行動電話系統專案，並向誠
    泰銀行辦理分期付款小額消費性貸款。誠泰銀行應先確認巔
    峰電信公司已將全部產品交付上訴人後，始能將全部價款給
    巔峰電信公司，惟巔峰電信公司業已停止營業，上訴人有權
    要求人被上訴人不得再向上訴人追索分期付款之貸款等語，
    核屬僅就事實問題為爭執，僅係就原審取捨證據、認定事實
    之職權行使指摘其為不當，並未具體表明原審判決係不適用
    何項法規、適用何項法規不當或有民事訴訟法第469條所列
    第1款至第5款之情形，難認對原審判決之如何違背法令已有
    具體之指摘，且迄今仍未提出表明原審判決有違背法令之上
    訴理由書狀，依首揭說明，其上訴為不合法，應予駁回。
四、依民事訴訟法第436條之32第1項準用同法第436條之19第1項
    規定，第二審法院為訴訟費用之裁判時，應確定其訴訟費用
    額，而本件第二審訴訟費用額，審核卷附證物後確定為如主
    文第2項所示金額。
五、據上論結，依民事訴訟法第436條之32第1項、第2項、第471
    條第1項、第444條第1項、第95條、第78條、第436條之19，
    裁定如主文。
中    華    民    國    97    年    12    月    24    日
              民事第三庭    審判長法  官  林洲富
                                  法  官  黃渙文
                                  法  官  林源森
以上正本係照原本作成。
本件裁定不得抗。
中    華    民    國    97    年    12    月    24    日
                                  書記官  黃士益


司法院資訊處製作；財團法人民間司法改革基金會備份。
